臺灣臺南地方法院民事裁定
111年度聲字第148號
聲  請  人  郭炳南  


相  對  人  李冠輝  
上列當事人間聲請停止強制執行事件，本院裁定如下：
    主  文
聲請駁回。
聲請程序費用由聲請人負擔。 
    理  由
一、聲請意旨略以：相對人以本院111年度司票字第718號本票裁
    定及確定證明書為執行名義，具狀對聲請人之財產聲請強制
    執行（本院111年度司執字第72899號給付票款強制執行案件
    ，下稱系爭執行事件），因聲請人已對強制執行程序分別提
    起債務人異議之訴（本院111年度南簡字第1173號）及確認
    本票債權不存在之訴(本院111年南簡字第435號)，爰依法聲
    請裁定停止系爭執行事件之強制執行程序。另聲請人簽發之
    本票〔發票日：民國110年1月29日、票面金額：新臺幣(下同
    )15萬元、到期日：110年1月29日，下稱系爭本票〕債權，業
    經本院111年南簡字第435號判決為1萬5,000元，且聲請人為
    家中唯一經濟來源，僅有每月薪資可供執行，薪資收入均用
    以維持家計，故請求核定較低之擔保金額等語。
二、按法院依強制執行法第18條第2項規定，以裁定命債務人供
    擔保後停止強制執行，其擔保金額之多寡應如何認為相當，
    原屬於法院職權裁量之範圍，如已斟酌債權人因停止執行所
    應受之損害，自非當事人所可任意指摘（最高法院94年度台
    聲字第788號裁判參照）。次按有回復原狀之聲請，或提起
    再審或異議之訴，或對於和解為繼續審判之請求，或提起宣
    告調解無效之訴、撤銷調解之訴，或對於許可強制執行之裁
    定提起抗告時，法院因必要情形或依聲請定相當並確實之擔
    保，得為停止強制執行之裁定，強制執行法第18條第2項固
    有明文。倘同一事件經裁定後，當無更行裁定之必要，若當
    事人重複聲請裁定，自屬欠缺權利保護之要件，而應予以駁
    回（最高法院90年度台抗字第666號裁判參照）。準此，法
    院依聲請為准許供擔保而停止執行之裁定後，聲請人即得據
    以提存擔保金聲請停止執行，若該聲請人嗣後再重複聲請法
    院裁定供擔保(或裁定供較低擔保金額)停止執行，顯屬有礙
    法院已為停止執行之裁定之羈束力，應不予准許。
三、經查，相對人前以111年度司票字第718號本票裁定及確定證
    明書為執行名義，具狀對聲請人之財產聲請強制執行，經本
    院民事執行處以系爭執行事件受理在案；嗣聲請人對相對人
    提起確認本票債權不存在之訴，本院於111年7月7日以111年
    南簡字第435號判決系爭本票逾1萬5,000元部分之本票債權
    不存在(已提起上訴)；另聲請人提起債務人異議之訴（本院
    111年度南簡字第1173號），並具狀聲請停止執行，本院於1
    11年8月25日以111年度南簡聲字第49號裁定命聲請人供擔保
    2萬1,250元後，系爭執行事件之強制執行程序，於本院111
    年度南簡字第1173號債務人異議之訴事件判決確定、和解或
    撤回前應暫予停止等情，業經本院調取前開卷宗核閱屬實。
    是聲請人就同一執行事件(即111年度司執字第72899號)，既
    已聲請停止執行，並經本院裁定准許(111年度南簡聲字第49
    號)，自無重複再次提出停止執行裁定之必要，聲請人僅以
    經濟狀況不佳，目前無能力供擔保，聲請減少供擔保之金額
    而重複聲請本院裁定停止執行，揆諸首揭說明，尚無可採，
    不應准許。
四、依強制執行法第30條之1，民事訴訟法第95條、第78條，裁
    定如主文。
中　　華　　民　　國　　111 　年　　9 　　月　　13　　日
                  民事第四庭  法  官　林勳煜
以上正本證明與原本無異。
如不服本裁定應於送達後10日內向本院提出抗告狀，並繳納抗告
費新臺幣1,000元。
中　　華　　民　　國　　111 　年　　9 　　月　　14　　日
                               書記官  莊文茹